臺灣臺中地方法院民事判決 
                                  110年度中小字第2942號
原      告  張元鴻

被      告  呂志榮
上列當事人間請求損害賠償事件，於民國110年10月22日言詞辯
論終結，本院判決如下：
    主      文
被告應給付原告新台幣貳萬元及自民國一一○年十月八日起至清
償日止，按年息百分之五計算之利息。
原告其餘之訴駁回。
訴訟費用由被告負擔。
本判決原告勝訴部分得假執行。
    事實及理由
一、原告主張：被告於民國108年10月13日晚間7時30分許，在台
    中市北區一中街附近，見原告手持日本國旗，而與原告發生
    爭執後，即步行返回其台中市○區○○路00巷0弄0號住處，原
    告亦尾隨至被告住處附近。被告竟心生不滿，基於恐嚇危害
    安全之犯意，於同日晚間7時34分許，持其所有之飛刀乙 把
    ，自其住處內外出，行至一中街附近發現原告，隨即持該飛
    刀追趕原告，而以此加害原告生命、身體之事，恐嚇張元鴻
    ，致原告心生畏懼，而生危害於其安全。被告上開行為，遭
    台灣台中地方檢察署檢察官以涉犯刑法第305 條之恐嚇危害
    安全罪聲請簡易判決處刑（109年度偵字第4600號），嗣經
    鈞院判處被告拘役30日確定在案（本院109年度中簡字第149
    0號）。爰依民法第184條第1項、第195條第1項侵權行為之
    法律關係，請求被告賠償精神慰撫金。訴之聲明：告應給付
    原告10萬元及自起訴狀繕本送達之翌日起至清償日止，按週
    年利率5%計算之利息。
二、原告主張之上開事實，已為本院109年度中簡第1490號刑事
    判決所確認，並為被告所不爭執，亦經本院調閱上開刑事卷
    無訛，自堪可信為真實。   
三、按因故意或過失，不法侵害他人之權利者，負損害賠償責任
    。又不法侵害他人之身體、健康、名譽、自由、信用、隱私
    、貞操，或不法侵害其他人格法益而情節重大者，被害人雖
    非財產上之損害，亦得請求賠償相當之金額。其名譽被侵害
    者，並得請求回復名譽之適當處分。民法第184條第1項前段
    、第195條第1項，分別定有明文。本件被告恐嚇原告之安全
    ，致原告精神自由之人格法益受有侵害且情節重大，其間並
    有相當因果關係，既經確定，業如前述。則原告依上開規定
    ，而為本件精神慰撫金之主張，於法自屬有據。
四、按慰藉金之賠償須以人格權遭遇侵害，使精神上受有痛苦為
    必要，其核給之標準固與財產上損害之計算不同，然非不可
    斟酌雙方身分資力與加害程度，及其他各種情形核定相當之
    數額（最高法院51年台上字第223 號判例要旨參照）。本院
    衡以原告為大學畢業、自營公司、每月收入約10萬元以上；
    被告為高職畢業、現從事社區保全、每月薪資2萬8000元左
    右，及被告侵害原告之手段，原告精神所受痛苦之程度等一
    切情狀，認為原告之精神上損害，被告應賠償2萬元之慰撫
    金始為相當。
五、綜上所述，原告本於民法第184條第1項前段、第195條第1項
    侵權行為之法律關係，請求被告給付2萬元及自起訴狀繕本
    送達翌日（即110年10月8日）起至清償日止，按年息5%計算
    之法定遲延利息，於法有據，應予准許，爰為判決如主文第
    1項所示。至原告逾上開部分之請求，不應准許，應予駁回
    。
六、本件係適用小額程序事件，就原告勝訴所為被告敗訴判決部
    分，爰依職權宣告假執行。
七、據上論結，本件原告之訴為一部有理由、一部無理由，依民
    事訴訟法第79條、第436條之20，判決如主文。
中　　華　　民　　國　　110  　年 　10  　月　　27　  日
                      臺灣臺中地方法院臺中簡易庭
                                  法　官　陳添喜
以上為正本係照原本作成。
如不服本判決，應於送達後20日內，以判決違背法令為理由，向
本院提出上訴狀並表明上訴理由（上訴理由應表明一、原判決所
違背之法令及其具體內容；二、依訴訟資料可認為原判決有違背
法令之具體事實），如於本判決宣示後送達前提起上訴者，應於
判決送達後20日內補提上訴理由書（須附繕本）。
中　　華　　民　　國　　110  　年 　10  　月　　27　  日

                                  書記官　黃舜民